【裁判字號】    95,上易,142
【裁判日期】    950526
【裁判案由】    恐嚇取財等
【裁判全文】
臺灣高等法院高雄分院刑事判決         95年度上易字第142號
上  訴  人  臺灣高雄地方法院檢察署檢察官
被      告  黃○○
被      告  甲○○
上列上訴人因被告恐嚇取財等案件，不服臺灣高雄地方法院94年
度易字第1835號中華民國95年1 月19日第一審判決（起訴案號：
臺灣高雄地方法院檢察署94年度偵字第21144 號），提起上訴，
暨移送併案審理（臺灣高雄地方法院檢察署95年度偵字第4699號
、第5602號），本院判決如下：
    主  文
原判決撤銷。
黃○○共同連續意圖為自己不法之所有，以恐嚇使人將本人之物
交付，處有期徒刑貳年陸月。扣案鴿網肆張、中華電信IC電話卡
貳張、鐮刀壹把、十字弓箭玖拾壹支、十字弓壹支、尼龍繩只
、彩帶貳拾陸條、鳥袋肆只，均沒收。
甲○○共同連續意圖為自己不法之所有，以恐嚇使人將本人之物
交付，處有期徒刑陸月，如易科罰金，以佰元折算壹日。扣案
鴿網張、中華電信IC電話卡貳張、鐮刀壹把、十字弓箭玖拾壹
支、十字弓壹支，均沒收。
    事  實
一、黃○○基於竊盜、恐嚇取財意圖為自己不法所有之概括犯意
    ，於民國93年12月間某日起自94年9 月14日某時止許，在台
    南縣官田鄉山區，以架設鴿網，再以彈弓將石頭打到天空使
    賽鴿受驚嚇低飛網捉之方式，而竊取如附表一、四所示王傳
    利等人所有賽鴿，再依賽鴿腳環上之電話號碼，以中華電信
    IC電話卡撥打公用電話向如附表一、附表四所示王傳利等人
    ，以言語恐嚇：「你的賽鴿被我們網走了，如要贖回賽鴿，
    就依指示匯款至指定之帳戶」等語，使如附表一、四所示王
    傳利等人害怕其等所有之賽鴿無法取回，而心生畏怖，乃分
    別於附表一、四所示之時間，依黃○○指示，將如附表一、
    四所示款項，匯入黃○○所購得之王素雲在玉山銀行彰化分
    行帳號0000000000000 號之帳戶內，等錢匯入上開帳戶領出
    後，即將賽鴿放回，計得款新臺幣（以下同）18萬5,010 元
    。
二、黃○○復承前概括犯意，與甲○○及姓名年籍不詳綽號「大
    胖」之成年男子，結夥三人，共同基於竊盜、恐嚇取財意圖
    為自己不法所有之概括犯意聯絡，於94年9 月13日某時，在
    高雄縣田寮鄉○○村○路山區（高分56分7 電線桿前），由
    甲○○與「大胖」架設鴿網，以彈弓發射石頭，驚嚇賽鴿低
    飛而網捉之方式，而共同竊取如附表二所示亥○○等人所有
    賽鴿，再依賽鴿腳環上之電話號碼，以中華電信IC電話卡撥
    打公用電話向如附表二所示亥○○等人，以言語恐嚇稱：：
    「你的賽鴿被我們網走了，要贖回賽鴿，就依指示匯款至指
    定之帳戶」等語，使附表二所示亥○○等人心生畏懼，而分
    別於如附表二所示之時間，依據黃○○指示將附表二所示款
    項，匯上開王素雲帳戶內，計得款1 萬3,165 元。黃○○取
    得匯款後，各給付甲○○、「大胖」各2,400 元，並將賽鴿
    放回。
三、黃○○、甲○○、「大胖」復承前犯意聯絡，黃○○與甲○
    ○均明知「大胖」攜帶有管制刀械十字弓，甲○○則帶其
    所有可供兇器使用之鐮刀1 支，而結夥持之為在公共場所捕
    鴿之工具，由甲○○與「大胖」於94年9 月14日上午8 時許
    ，在高雄縣田寮鄉○○村○路山區（高分56分7 電線桿前）
    之公共場所架設鴿網，以十字弓發射十字弓箭驚嚇賽鴿低飛
    而捕捉，而共同竊取如附表三所示Ｅ○○等人所有落網之賽
    鴿，惟未及依鴿環所示電話向如附表三之所示蔡秋渙等人恐
    嚇勒贖金錢，即為警於同日上午9 時50分許，在上開山區查
    獲，並扣得黃○○所有供捕捉賽鴿所用之鴿網1 張、黃○○
    所有用以撥打電話恐嚇取財用之中華電信IC電話卡2 張、甲
    ○○所有供架設鴿網所用之鐮刀1 支、大胖所有供驚嚇賽鴿
    低飛所用之十字弓1 支、甲○○所有供驚嚇賽鴿低飛所用之
    十字弓箭10支，並經甲○○同意，經警搜索其高雄縣阿蓮鄉
    ○○村○○路85號住處，再查扣黃○○所有預備供捕捉賽鴿
    用之鴿網2 張、甲○○所有供驚嚇賽鴿低飛所用之十字弓箭
    81支。
四、黃○○復承前犯意，與年籍姓名不詳綽號「樂腳」、「大順
    」之成年男子，結夥三人，共同基於竊盜意圖為自己不法所
    有之犯意聯絡，於95年2 月5 日上午6 時許，在高雄縣林園
    鄉駱駝山架設架設鴿網，以驚嚇方式使賽鴿低飛而捕捉，而
    共同竊取戊○○所有落網之賽鴿2 隻，惟未及依鴿環所示電
    話向戊○○恐嚇勒贖金錢，即為警於同日上午7 時許，在上
    開駱駝山查獲，並扣得黃○○所有供捕捉賽鴿所用之鴿網1
    張、尼龍繩3 只、彩帶26條、鳥袋4 只。
五、案經高雄縣政府警察局湖內分局報請臺灣高雄地方法院檢察
    署檢察官偵查起訴暨移送本院併案審理。
    理由
一、程序方面─
  (一)上訴人即被告黃○○、甲○○、檢察官於本院均同意如附表
    四所示被害人酉○○等人於警詢陳述得為本件證據（見本院
    卷第60、61頁）；且許錫州等人警詢陳述，係就其等遭擄鴿
    勒贖情形為陳述，員警自無違反其等意志而為詢問之必要，
    應認該陳述作成之情況，並無不適當之情形。是如附表四所
    示被害人酉○○等人於警詢之陳述，依刑事訴訟法第159 條
    之5 第1 項規定，均得為認定本件犯罪之證據。
  (二)被告黃○○、甲○○均同意共同被告甲○○、黃○○於警詢
    、偵訊、原審之陳述，得作為本件認定犯罪之證據（見本院
    卷第61頁）；且被告甲○○自警詢、偵訊至原審均一再自承
    犯罪，而被告黃○○就其與被告甲○○共犯部分，亦自承不
    諱，員警、檢察官自無違反其等意志而為詢（訊）問之必要
    ，應認該陳述作成之情況，並無不適當之情形。是依刑事訴
    訟法第159 條之5 第1 項規定，被告黃○○、甲○○於警詢
    、偵訊、原審之陳述，對於共犯甲○○、黃○○，均得為認
    定本件犯罪之證據。
二、認定犯罪事實所憑證據及理由─
  (一)訊據被告黃○○就事實欄一（除附表四編號1 至4 以外）、
    二、三之犯罪事實均坦承不諱（見94偵2114號卷第8 、20、
    21頁，原審卷第74、77、78頁，本院卷第93、104 至106 頁
    ），被告甲○○則就事實欄二、三之犯罪事實亦自承不諱（
    見94偵2114號卷第8 、21、22頁，原審卷第10、73頁，本院
    卷第93、105 至107 頁）；復經被害人Ｅ○○、癸○○、寅
    ○○、丙○○許永水（即附表三編號1 至5） 於警詢或偵訊
    （見湖內分局000000000 號卷第18至20、23、24、27至29、
    32、33、36至38頁，94偵21144 號卷第22頁），被害人乙○
    ○、丁○○、Ｃ○○、Ｊ○○、天○○、卯○○、Ｇ○○、
    Ｉ○○、Ｄ○○、陳正明、庚○○、Ｆ○○、Ｂ○○、己○
    ○、子○○、宇○○、Ｋ○○、Ｈ○○、辰○○、劉東湖、
    午○○、申○○、羅煙劍、戌○○、辛○○、宙○○、丑○
    ○、巳○○、地○○、Ｌ○○、亥○○（即附表四編號5 至
    38）於警詢（見湖內分局95年1 月26日函卷第24、25、27、
    28、30至33、35至38、40至43、45、46、48、49、51、52、
    54、55、57、58、60至65、68、69、71、72、74至77、78、
    79、81、82、85、86、88、89、91至96、98、99、101 至10
    4 、106 、107 、110 、111 、115 、116 、118 、119 頁
    ）指述綦詳；復有贓物認領保單多紙、上開王素雲帳戶93年
    11月1 日至94年9 月15日交易明細表、匯款申請書多紙（見
    湖內分局000000000 號卷第21、26、30、34、40頁，94偵21
    144 號卷第36至47頁，湖內分局95年1 月26日函卷第29、34
    、39、44、50、66、70、73、80、84、90、100 、105 、10
    8 、112 、120 至122 頁）在卷可憑；又本件扣案刀械1支
    ，為槍砲彈藥管制條例管制之刀械十字弓，有高雄縣政府警
    察局94年9 月23日高縣警保民字第0940072932號函在卷可按
    （見94偵21144 號卷第28、29頁）；並有中華電信IC電話卡
    2 張、鐮刀1 支、十字弓箭91支、鴿網2 張扣案可稽。足認
    被告黃○○、力惠文此部分自白與事實相符，自屬可信。
  (二)訊據被告黃○○矢口否認有如附表四編號1 至4 及如事實欄
    四所示之竊盜或恐嚇取財等犯行，辯稱：「伊是自94年3 月
    才開網鴿勒贖，95年2 月5 日伊是去勸朋友『樂腳』、『大
    順』不要網鴿」等語。經查，被告於93年11、12月間即取得
    本件王素雲帳戶，此為被告黃○○於原審、本院供述明確（
    見原審卷第74頁，本院卷第97頁）；且被害人酉○○、壬○
    ○、玄○○、Ａ○○確有賽鴿被竊，並依歹徒指示將贖款於
    93年12月15日匯入上開王素雲帳戶等情，亦經其等陳述在卷
    （見湖內分局95年1 月26日函卷第12、13、15、16、18、19
    、21、22頁），並有其等所提匯款申請書4 紙在卷可稽（見
    湖內分局95年1 月26日函卷第14、17、20、23頁）；又證人
    戊○○於本院證稱：「95年2 月5 日早上5 點多，伊在駱駝
    山山下以望遠鏡看，發現有人在網鴿子，伊等就上山，有看
    到黃○○和另外二個人在網鴿子，他們看到伊等就逃逸，只
    抓到黃○○一人」等語明確（見本院卷第94頁）；再者，參
    酌被告黃○○係家住雲林縣二崙鄉，卻僅為勸阻友人，竟於
    淩晨即自雲林縣二崙鄉出發前往高雄縣林園鄉駱駝山，顯與
    事理有違；復有鴿網1 張、尼龍繩3 只、彩帶26條、鳥袋4
    只扣案稽。足認被告黃○○確有如附表四編號1 至4 及如事
    實欄四所示之竊盜或恐嚇取財等犯行，被告黃○○上開辯解
    自不可信。
  (三)綜上所述，本件事證已明，被告黃○○、甲○○犯行均堪認
    定。
三、論罪及撤銷改判之理由─
  (一)核被告黃○○就事實欄一（即附表一、四部分）所為，係犯
    刑法第320 條第1 項竊盜罪、第346 條第1 項之恐嚇取財罪
    ；就事實欄二（即附表二部分）所為，係犯刑法第321 條第
    1 項第4 款結夥三人以上竊盜罪、第346 條第1 項之恐嚇取
    財罪；就事實欄三（即附表三部分）所為，係犯刑法第321
    條第1 項第3 款、第4 款結夥三人以上帶兇器竊盜罪、槍
    砲彈藥刀械管制條例第15條第2 款、第3 款未經許可結夥於
    公共埸所攜帶刀械罪，公訴人認係犯同條例第14條第3 項之
    持有刀械罪，尚有未洽，起訴法條應予變更；就事實欄四所
    為，係犯刑法第321 條第1 項第4 款結夥三人以上竊盜罪。
    被告甲○○就事實欄二（即附表二部分）所為，係犯刑法第
    321 條第1 項第4 款結夥三人以上竊盜罪、第346 條第1 項
    之恐嚇取財罪；就事實欄三（即附表三部分）所為，係犯刑
    法第321 條第1 項第3 款、第4 款結夥三人以上帶兇器竊
    盜罪、槍砲彈藥刀械管制條例第15條第2 款、第3 款未經許
    可結夥於公共埸所攜帶刀械罪，公訴人認係犯同條例第14條
    第3 項之持有刀械罪，尚有未洽，起訴法條應予變更。被告
    黃○○、甲○○就事實欄二、三部分犯行，與「大胖」成年
    人間有犯意聯絡及行為分擔，為共同正犯；被告黃○○就事
    實欄四部分犯行，與「樂腳」「大順」成年人間有犯意聯絡
    及行為分擔，為共同正犯。被告黃○○、甲○○多次竊盜、
    恐嚇取財犯行，均各時間緊接，觸犯構成要件相同之罪，均
    為連續犯，分別以結夥三人以上帶兇器竊盜罪、恐嚇取財
    一罪論。被告黃○○、甲○○所犯結夥三人以上帶兇器竊
    盜罪、恐嚇取財罪、未經許可結夥於公共埸所攜帶刀械罪3
    罪間，有方法目的之牽連關係，應從一重之恐嚇取財罪論處
    。
  (二)本件起訴書僅籠統記載被告黃○○犯罪時間為93年11、12月
    中旬某日起至94年9 月14日止，因有上開湖內分局95年1 月
    26日函所附併案相關資料，本院認被告黃○○犯罪時間係自
    93年12月間起。又公訴人雖未就被告黃○○所涉如事實欄四
    所示之犯罪事實提起公訴，惟與已起訴部分有裁判上一罪關
    係，業如前述，本院自得併予審理。
  (三)原判決認被告黃○○、甲○○犯行明確，予以論罪科刑，固
    非無見。惟：被告黃○○、甲○○網鴿之行為，因賽鴿之
    價值甚高，被告黃○○、甲○○除可持之向被害人恐嚇取財
    外，亦得為其他用途，被告黃○○、甲○○縱因被害人取贖
    後將賽鴿釋回，亦無解於竊盜犯嫌，原判決認不涉竊盜罪。
    原判決未及就被告黃○○所犯如附表四及事實欄四所示之
    犯罪事實併予審究，均有未洽。檢察官以被告黃○○尚涉如
    附表四及事實欄四所示之犯行，原判決未及審究，提起上訴
    ，自屬有理由。另檢察官以被告甲○○涉有如附表四及事實
    欄三所示之犯行，提起上訴；惟附表四所列之犯罪事實，移
    送單位高雄縣政府警察局湖內分局並未列被告甲○○為犯罪
    嫌疑人，檢察官亦未提出被告甲○○犯罪之證據，而事實欄
    三所示之犯罪事實，原審業已判決，檢察官就此自有誤會；
    惟原判決有關被告甲○○部分，既另有上開違誤之處，自應
    由本院將原判決撤銷改判。
四、科刑及沒收之理由─
  (一)爰審酌被告2 人正值年輕力壯，不思依循正軌處事，竟違法
    網鴿勒贖，嚴重影響賽鴿活動之進行，並破壞社會秩序，被
    告黃○○居於主導地位，犯罪次數眾多，被告甲○○因經濟
    困頓，為賺取財物而為違法行為，均不足取，惟被告黃○○
    犯後坦承大部分犯行，被告甲○○則坦承全部犯行，均態度
    良等一切情狀，被告黃○○量處有期徒刑2 年6 月，被告甲
    ○○量處有期徒刑6 月，併就被告甲○○部分諭知易科罰金
    之折算標準，以示懲儆。
  (二)扣案十字弓1 支為違禁物，依刑法第38條第1 項第1 款宣告
    沒收。又94年9 月14日扣案鴿網1 張、IC電話卡2 張、鐮刀
    1 支、十字弓1 支、十字弓箭91支、鴿網2 張，為被告黃○
    ○、甲○○或共犯「大胖」所有，供其等本件犯罪或預備所
    用之物，均依刑法第38條第1 項第2 款宣告沒收（在被告黃
    ○○、甲○○項下均宣告沒收）。95年2 月5 日扣案鴿網1
    張、尼龍繩3 只、彩帶26條、鳥袋4 只，為被告黃○○或共
    犯「樂腳」、「大順」所有，供其等本件犯罪或預備所用之
    物，亦均依刑法第38條第1 項第2 款宣告沒收（僅在被告黃
    ○○項下均宣告沒收）。另於95年2 月5日 扣案被告黃○○
    所有IC電話卡2 張，因被告黃○○尚未及著手恐嚇取財之撥
    打電話行為，自不予宣告沒收，併此說明。
五、適用之法律─
  (一)依刑事訴訟法第369 條第1 項前段、第364 條、第299 條第
    1 項前段、第300 條。
  (二)槍砲彈藥刀械管制條例第15條第2 款、第3 款。
  (三)刑法第11條前段、第28條、第56條、第321 條第3 款、第4
    款、第346 條第1 項、第55條、第41條第1 項前段、第38條
    第1 項第1款、第2 款。
  (四)罰金罰鍰提高標準條例第1 條、第2 條。
本案經檢察官姜麗儒到庭執行職務。
中    華    民    國    95    年    5     月    26    日
                  刑事第七庭    審判長法  官  莊飛宗
                                      法  官  黃憲文
                                      法  官  曾逸誠
以上正本證明與原本無異。
不得上訴。
中    華    民    國    95    年    5     月    26    日
                                      書記官  黃富美
附錄本判決論罪科刑法條：
刑法第321 條：
犯竊盜罪而有左列情形之一者，處6 月以上、5 年以下有期徒刑
：
一  於夜間侵入住宅或有人居住之建築物、船艦或隱匿其內而犯
    之者。
二  毀越門扇、牆垣或其他安全設備而犯之者。
三  攜帶兇器而犯之者。
四  結夥三人以上而犯之者。
五  乘火災、水災或其他災害之際而犯之者。
六  在車站或埠頭而犯之者。
前項之未遂犯罰之。
刑法第346 條：
意圖為自己或第三人不法之所有，以恐嚇使人將本人或第三人之
物交付者，處6 月以上5 年以下有期徒刑，得併科1 千元以下罰
金。
以前項方法得財產上不法之利益，或使第三人得之者，亦同。
前二項之未遂犯罰之。
槍砲彈藥刀械管制條例第15條：
未經許可攜帶刀械而有下列情形之一者，處 2 年以下有期徒刑：
一  於夜間犯之者。
二  於車站、埠頭、航空站、公共場所或公眾得出入之場所犯之
    者。
三  結夥犯之者。
附表一：（行為人：黃○○）
┌──────┬───────┬────────┬───────┐
│   編號     │  匯款日期    │    匯款金額    │  被 害 人    │                                                                      │
│            │              │（單位：新臺幣）│              │
├──────┼───────┼────────┼───────┤
│    1       │  94年4月18日 │   1500         │ 王傳利       │
├──────┼───────┼────────┼───────┤
│    2       │  94年4月20日 │   1550         │ 黃敏達       │
├──────┼───────┼────────┼───────┤
│    3       │  94年4月29日 │   2200         │ 陳秋源       │
├──────┼───────┼────────┼───────┤
│    4       │  94年5月3日  │   4010         │ 楊美惠       │
├──────┼───────┼────────┼───────┤
│    5       │  94年5月17日 │   1300         │ 謝水竹       │
├──────┼───────┼────────┼───────┤
│    6       │  94年5月17日 │   2030         │ 黃啟泰       │
├──────┼───────┼────────┼───────┤
│    7       │  94年5月23日 │   2010         │ 邱麟翔       │
├──────┼───────┼────────┼───────┤
│    8       │  94年6月2日  │   2000         │ 不  詳       │
├──────┼───────┼────────┼───────┤
│    9       │  94年8月9日  │   1000         │ 不  詳       │
├──────┼───────┼────────┼───────┤
│    10      │  94年8月16日 │   1810         │ 不  詳       │
├──────┼───────┼────────┼───────┤
│    11      │  94年8月16日 │   1800         │ 彭國憲       │
├──────┼───────┼────────┼───────┤
│    12      │  94年8月16日 │   1805         │ 己○○       │
├──────┼───────┼────────┼───────┤
│    13      │  94年8月18日 │   2010         │ 蘇政雄       │
├──────┼───────┼────────┼───────┤
│    14      │  94年8月18日 │   1820         │ 不  詳       │
├──────┼───────┼────────┼───────┤
│    15      │ 94年8月22日  │   2030         │ 子○○       │
├──────┼───────┼────────┼───────┤
│    16      │ 94年8月22日  │   2000         │ 黃昭達       │
├──────┼───────┼────────┼───────┤
│    17      │ 94年8月23日  │   2015         │ 宇○○       │
├──────┼───────┼────────┼───────┤
│    18      │ 94年8月23日  │   2001         │ 陳玉林       │
├──────┼───────┼────────┼───────┤
│    19      │ 94年8月30日  │   2045         │ 申○○       │
├──────┼───────┼────────┼───────┤
│    20      │ 94年8月30日  │   2021         │ 羅先生       │
├──────┼───────┼────────┼───────┤
│    21      │ 94年8月31日  │   2016         │ 陳佟梅       │
├──────┼───────┼────────┼───────┤
│    22      │ 94年8月31日  │   1500         │ 張俊明       │
├──────┼───────┼────────┼───────┤
│    23      │ 94年8月31日  │   1500         │ 不  詳       │
├──────┼───────┼────────┼───────┤
│    24      │ 94年9月5日   │   2035         │ 盧乾         │
├──────┼───────┼────────┼───────┤
│    25      │ 94年9月5日   │   2030         │ 林阿萬       │
├──────┼───────┼────────┼───────┤
│    26      │ 94年9月5日   │   2050         │ 陳志中       │
├──────┼───────┼────────┼───────┤
│    27      │ 94年9月5日   │   2025         │ 郭麗惠       │
├──────┼───────┼────────┼───────┤
│    28      │ 94年9月5日   │   2020         │ 王雪昭       │
├──────┼───────┴────────┴───────┤
│   共  計   │新臺幣5 萬4,133元                               │
│            │                                                │
└──────┴────────────────────────┘
附表二：（行為人：黃○○、甲○○、「大胖」）
┌───┬────────┬───────────┬───────┬─────┐
│ 編號 │      匯款時間  │    地  點            │  被 害 人    │ 金 額    │
├───┼────────┼───────────┼───────┼─────┤
│  1   │  94年9月13日   │高雄縣田寮鄉○○村○路│   亥○○     │ 2215     │
│      │                │山區（高分56分7電線桿 │              │          │
│      │                │前）                  │              │          │
├───┼────────┼───────────┼───────┼─────┤
│  2   │  94年9月13日   │高雄縣田寮鄉○○村○路│   施韋宏     │ 2220     │
│      │                │山區（高分56分7電線桿 │              │          │
│      │                │前）                  │              │          │
├───┼────────┼───────────┼───────┼─────┤
│  3   │  94年9月13日   │高雄縣田寮鄉○○村○路│   莊先生     │ 4410     │
│      │                │山區（高分56飛7電線桿 │              │          │
│      │                │前）                  │              │          │
├───┼────────┼───────────┼───────┼─────┤
│  4   │  94年9月13日   │高雄縣田寮鄉○○村○路│   陳建宏     │ 2210     │
│      │                │山區（高分56分7電線桿 │              │          │
│      │                │前）                  │              │          │
├───┼────────┼───────────┼───────┼─────┤
│  5   │  94年9月13日   │高雄縣田寮鄉○○村○路│   蘇小姐     │ 2110     │
│      │                │山區（高分56分7電線桿 │              │          │
│      │                │前）                  │              │          │
├───┼────────┴───────────┴───────┴─────┤
│      │                                                                    │
│ 合計 │新臺幣1 萬3,165元                                                   │
│      │                                                                    │
└───┴──────────────────────────────────┘
 附表三：（行為人：黃○○、甲○○、「大胖」）
┌─────┬────────┬───────────┬──────┐
│賽鴿編號  │    捕獲時間    │  捕獲地點            │  被 害 人  │
├─────┼────────┼───────────┼──────┤
│  1       │   94年9月14日  │高雄縣田寮鄉○○村○路│            │
│          │   上午8時許    │山區（高分56分7電線桿 │   Ｅ○○   │
│          │                │前）                  │            │
├─────┼────────┼───────────┼──────┤
│  2       │   94年9月14日  │高雄縣田寮鄉○○村○路│            │
│          │   上午8時許    │山區（高分56分7電線桿 │   癸○○   │
│          │                │前）                  │            │
├─────┼────────┼───────────┼──────┤
│  3       │   94年9月14日  │高雄縣田寮鄉○○村○路│            │
│          │   上午8時許    │山區（高分56分7電線桿 │   寅○○   │
│          │                │前）                  │            │
├─────┼────────┼───────────┼──────┤
│          │                │高雄縣田寮鄉○○村○路│            │
│  4       │   94年9月14日  │山區（高分56分7電線桿 │   丙○○   │
│          │   上午8時許    │前）                  │            │
├─────┼────────┼───────────┼──────┤
│          │                │高雄縣田寮鄉○○村○路│            │
│  5       │   94年9月14日  │山區（高分56分7電線桿 │   未○○   │
│          │   上午8時許    │前）                  │            │
├─────┼────────┼───────────┼──────┤
│  6       │                │高雄縣田寮鄉○○村○路│            │
│          │   94年9月14日  │山區（高分56分7電線桿 │   不詳     │
│          │   上午8時許    │前）                  │            │
├─────┼────────┼───────────┼──────┤
│  7       │   94年9月14日  │ 高雄縣田寮鄉西德村新 │   不詳     │
│          │   上午8時許    │ 路山區（高分56分7電線│            │
│          │                │ 桿前）               │            │
└─────┴────────┴───────────┴──────┘


司法院資訊處製作；財團法人民間司法改革基金會備份。
